【裁判字號】    99,審訴,2276
【裁判日期】    991130
【裁判案由】    毒品危害防制條例
【裁判全文】
臺灣桃園地方法院刑事判決            99年度審訴字第2276號
公  訴  人  臺灣桃園地方法院檢察署檢察官
被      告  蘇振彬
上列被告因違反毒品危害防制條例案件，經檢察官提起公訴（99
年度毒偵字第4476號），嗣於本院準備程序進行中，被告就被訴
事實為有罪之陳述，經本院告知簡式審判程序意旨，並聽取公訴
人及被告之意見後，本院合議庭裁定改由受命法官獨任依簡式審
判程序審理，並判決如下：
    主  文
蘇振彬施用第一級毒品，累犯，處有期徒刑柒月，扣案之第一級
毒品海洛因壹包（驗餘淨重零點貳玖貳貳公克）及摻有第一級毒
品海洛因之香菸壹支均沒收銷燬之；又施用第二級毒品，累犯，
處有期徒刑伍月，扣案之吸食器壹組沒收。應執行有期徒刑拾月
，扣案之第一級毒品海洛因壹包（驗餘淨重零點貳玖貳貳公克）
及摻有第一級毒品海洛因之香菸壹支均沒收銷燬之，吸食器壹組
沒收。
    事  實
一、蘇振彬前於民國96年間因施用毒品案件，經本院以96年度毒
    聲字第508 號裁定送觀察、勒戒後，因認無繼續施用毒品傾
    向，於96年8 月16日觀察、勒戒執行完畢釋放出所，並經臺
    灣桃園地方法院檢察署檢察官以96年度毒偵字第1348號為不
    起訴處分確定。繼於97年間因施用第二級毒品案件，經本院
    以98年度壢簡字第776 號判決判處有期徒刑3 月確定；又於
    98年間因施用第二級毒品案件，經本院以98年度壢簡字第24
    45號判決判處有期徒刑4 月確定，上開二罪嗣經本院以98年
    度聲字第4630號裁定合併定應執行刑為有期徒刑6 月確定，
    於99年2 月24日易科罰金執行完畢。於98年間另因施用第二
    級毒品案件，經本院以98年度壢簡字第2515號判決判處有期
    徒刑4 月確定，於98年12月17日易科罰金執行完畢（於本案
    均構成累犯）。詎仍不知悔改，於前揭觀察、勒戒執行完畢
    釋放後5 年內，復基於施用第一級毒品海洛因及第二級毒品
    甲基安非他命之犯意，於99年8 月19日晚間8 時許，在其位
    於桃園縣中壢市○○路○ 段71巷1 號居處，分別以抽香煙之
    方式施用海洛因及以吸食器燒烤之方式施用甲基安非他命各
    1 次。嗣於99年8 月21日晚間9 時20分許，在上址居處為警
    查獲，並扣得其所有施用剩餘海洛因1 包（驗餘淨重0.2922
    公克）、摻有海洛因之香煙1 支及供（但非專供）施用甲基
    安非他命所用之吸食器1 組。
二、案經桃園縣政府警察局中壢分局報請臺灣桃園地方法院檢察
    署檢察官偵查起訴。
    理  由
一、本案被告蘇振彬所犯之罪，並非法定刑為死刑、無期徒刑或
    最輕本刑3 年以上有期徒刑之罪，亦非高等法院管轄第一審
    之案件，而被告於準備程序中就被訴事實已為有罪之陳述，
    經本院告知簡式審判程序之旨，並聽取公訴人及被告之意見
    後，本院合議庭乃依刑事訴訟法第273 條之1 第1 項規定，
    裁定由受命法官獨任進行簡式審判程序，合先敘明。
二、上揭事實業據被告蘇振彬於警詢、偵訊及本院審理時均坦承
    不諱，而被告為警查獲後所採集之尿液檢體，經送請台灣檢
    驗科技股份有限公司以酵素免疫分析法初步檢驗，再佐以氣
    相層析質譜儀分析法確認檢驗結果，確呈鴉片類及安非他命
    類陽性反應，此有桃園縣政府警察局中壢分局尿液暨毒品檢
    體真實姓名與編號對照表及台灣檢驗科技股份有限公司濫用
    藥物檢驗報告（尿液部分）各1 紙附卷可稽；另扣案之白色
    粉末1 包（驗餘淨重0.2922公克）及香煙1 支，經送台灣檢
    驗科技股份有限公司鑑驗結果，均呈第一級毒品海洛因陽性
    反應，此有台灣檢驗科技股份有限公司濫用藥物檢驗報告（
    藥物部分）2 紙在卷可憑，此外復有安非他命吸食器1 組扣
    案可佐，足認被告上開任意性之自白與事實相符，堪以採信
    。綜上，本件事證明確，被告犯行堪以認定，應依法論科。
三、核被告蘇振彬所為，分別係犯毒品危害防制條例第10條第1
    項之施用第一級毒品罪及同條第2 項之施用第二級毒品罪。
    被告於施用第一、二級毒品前後持有第一、二級毒品之低度
    行為，應為其施用之高度行為所吸收，均不另論罪。被告所
    犯上開二罪間，犯意各別，行為互殊，應分論併罰。另被告
    有如上開事實欄一所載之犯罪科刑及執行情形，有臺灣高等
    法院被告前案紀錄表1 份在卷可按，其於徒刑執行完畢後5
    年內故意再犯本件有期徒刑以上之二罪，皆為累犯，均應依
    刑法第47條第1 項之規定加重其刑。爰審酌被告已有施用毒
    品前科，於本案復另行施用第一、二級毒品海洛因及甲基安
    非他命，顯見其意志不堅，缺乏勒戒動機，其施用毒品足以
    導致精神障礙、性格異常，甚至造成生命危險，戕害一己之
    身體健康，惟念其犯後終能坦承犯行、態度尚佳等一切情狀
    ，分別量處如主文所示之刑，並定其應執行之刑，以示懲儆
    。至扣案之第一級毒品海洛因1 包（驗餘淨重0.2922公克）
    及摻有海洛因之香煙1 支，如前所述經送驗結果均呈海洛因
    陽性反應，均應依毒品危害防制條例第18條第1 項前段宣告
    沒收銷燬之；另扣案之吸食器1 組為被告所有供本件施用甲
    基安非他命所用之物，業據被告於本院審理時供承明確，爰
    依刑法第38條第1 項第2 款併予宣告沒收。
據上論斷，應依刑事訴訟法第273 條之1 第1 項、第299 條第1
項前段，毒品危害防制條例第10條第1 項、第2 項、第18條第1
項前段，刑法第11條、第47條第1 項、第38條第1 項第2 款、第
51條第5 款，判決如主文。
本案經檢察官簡方毅到庭執行職務。
中    華    民    國    99    年   11    月     30    日
                        刑事庭  法  官  鍾雅蘭
以上正本證明與原本無異。
如不服本判決，得自收受送達之翌日起10日內向本院提出上訴狀
（應附繕本），其未敘述上訴理由者，應於上訴期間屆滿後20日
內補提理由書狀於本院，上訴於臺灣高等法院。
                                書記官  陳恩如
中    華    民    國    99    年   11    月     30    日
附錄本案論罪科刑法條：
毒品危害防制條例第10條
施用第一級毒品者，處6 月以上5 年以下有期徒刑。
施用第二級毒品者，處3 年以下有期徒刑。

司法院資訊處製作；財團法人民間司法改革基金會備份。
